【裁判字號】    95,台上,6320
【裁判日期】    951116
【裁判案由】    違反槍砲彈藥刀械管制條例等罪
【裁判全文】
最高法院刑事判決            九十五年度台上字第六三二０號
上  訴  人  甲○○
上列上訴人因違反槍砲彈藥刀械管制條例等罪案件，不服台灣高
等法院高雄分院中華民國九十五年八月十六日第二審判決（九十
五年度上訴字第一○六一號，起訴案號：台灣屏東地方法院檢察
署九十四年度偵字第五三二七號），提起上訴，本院判決如下：
    主  文
上訴駁回。
    理  由
一違反槍砲彈藥刀械管制條例部分：
按刑事訴訟法第三百七十七條規定，上訴於第三審法院，非以判
決違背法令為理由，不得為之。是提起第三審上訴，應以原判決
違背法令為理由，係屬法定要件。如果上訴理由狀並未依據卷內
訴訟資料，具體指摘原判決不適用何種法則或如何適用不當，或
所指摘原判決違法情事，顯與法律規定得為第三審上訴理由之違
法情形，不相適合時，均應認其上訴為違背法律上之程式，予以
駁回。本件原判決撤銷第一審不當之判決，改判依想像競合犯關
係從一重仍論處上訴人甲○○未經許可，持有可發射子彈具有殺
傷力之改造槍枝罪刑，已詳敘所憑之證據及認定之理由，從形式
上觀察，並無任何違背法令之處。而應否依刑法第五十九條酌量
減輕其刑，再宣告緩刑，乃法院依審判職權，得為自由裁量之事
項。原審審酌上訴人同時持有具有殺傷力之改造手槍及制式子彈
，對社會治安危害甚大，且將之置於車內，於案發時因超車糾紛
受到挑釁，即取出槍枝恐嚇被害人等犯罪之情狀，認無可憫恕之
處，無從依刑法第五十九條減輕其刑再宣告緩刑，已於理由內詳
予說明，不能任意指為違法。上訴意旨，對於原判決究竟如何違
背法令，並未依據卷內資料為具體之指摘，徒憑己見，對於原審
前述職權之行使，任意指摘，自非適法之第三審上訴理由，其上
訴違背法律上之程式，應予駁回。又本件既應為程序上駁回上訴
之判決，所請酌量減輕其刑並宣告緩刑，無從斟酌。
二恐嚇部分：
按刑事訴訟法第三百七十六條所列各罪之案件，經第二審判決者
，不得上訴於第三審法院，法有明文。本件上訴人另因恐嚇案件
，經原審依刑法第三百零五條論處罪刑，核屬刑事訴訟法第三百
七十六條第一款之案件。依首開說明，既經第二審判決，自不得
上訴於第三審法院，上訴人猶復提起上訴，顯為法所不許，應併
予駁回。
據上論結，應依刑事訴訟法第三百九十五條前段，判決如主文。
中    華    民    國  九十五  年   十一   月   十六   日
                      最高法院刑事第三庭
                          審判長法官  謝  家  鶴
                                法官  花  滿  堂
                                法官  陳  世  淙
                                法官  洪  佳  濱
                                法官  吳  昆  仁
      本件正本證明與原本無異
                                      書  記  官
中    華    民    國  九十五  年   十一   月  二十七  日
                                                Ａ


司法院資訊處製作；財團法人民間司法改革基金會備份。
